【裁判字號】    97,審訴,3383
【裁判日期】    970925
【裁判案由】    毒品危害防制條例
【裁判全文】
臺灣高雄地方法院刑事判決            97年度審訴字第3383號
公  訴  人  臺灣高雄地方法院檢察署檢察官
被      告  甲○○
指定辯護人  本院公設辯護人馬碩遠
上列被告因毒品危害防制條例案件，經檢察官提起公訴（97年度
毒偵字第5149號），本院合議庭裁定由受命法官獨任依協商程序
審理，判決如下：
    主  文
甲○○施用第一級毒品，累犯，處有期徒刑玖月；又施用第二級
毒品，累犯，處有期徒刑伍月。應執行有期徒刑壹年。
    事實及理由
一、本件犯罪事實及證據，除犯罪事實「甲○○前因施用毒品案
    件，經臺灣高雄地方法院裁定送強制戒治後，於民國93年1
    月9 日停止戒治出所；又於94年間，復因施用第一、二級毒
    品案件，經臺灣高雄地方法院於95年6 月21日以94年度訴字
    第3899號分別判處有期徒刑7 月、10月並定應執行刑為1 年
    3 月確定，甫於96年9 月14日縮短刑期假釋出監，96年11月
    1 日保護管束期滿未經撤銷假釋視為執行完畢」更正為「甲
    ○○前因施用毒品案件，經本院以88年毒聲字第2596號裁定
    施以觀察、勒戒後，認有繼續施用毒品傾向，由本院以88年
    度毒聲字第6439號裁定施以強制戒治，期間經裁定停止強制
    戒治、撤銷停止戒治，於90年4 月21日強制戒治執行完畢釋
    放。嗣其於前開強制戒治執行完畢釋放後5 年內，再犯施用
    毒品案件，經臺灣高等法院高雄分院以94年度上訴字第659
    號判決，判處有期徒刑8 月、6 月，應執行有期徒刑1 年1
    月確定，及經本院以94年度訴字第3899號判決，判處有期徒
    刑10月、7 月，應執行有期徒刑1 年3 月確定（嗣經裁定減
    刑並定應執行刑為有期徒刑7 月15日），上開案件接續執行
    ，於96年9 月14日假釋出監，而於96年11月1 日假釋期滿執
    行完畢」；「在不詳地點」均更正為「在其位於高雄縣鳳山
    市○○街85巷9-1 號之居所」；證據部分補充「被告甲○○
    於本院審理中之自白」外，餘均引用檢察官起訴書之記載，
    如附件。
二、本件被告業已認罪，並經辯護人協助下與檢察官於審判外達
    成協商之合意，渠等合意內容為：被告願受科刑範圍如主文
    所載。經核被告所為，係犯毒品危害防制條例第10條第1 項
    之施用第一級毒品罪，及同條第2 項之施用第二級毒品罪，
    且上開協商合意內容，並無刑事訴訟法第455 條之4 第1 項
    所列不得認罪協商之情形，本件既經檢察官聲請改依協商程
    序而為判決，本院爰不經言詞辯論，於協商合意範圍內為協
    商判決。
三、應適用之法條：刑事訴訟法第455 條之4 第2 項、第455 條
    之8 、第454 條第2 項，毒品危害防制條例第10條第1 項、
    第2 項，刑法第11條前段、第47條第1 項、第51條第5 款。
四、本判決除有刑事訴訟法第455 條之4 第1 項第1 款、第2 款
    、第4 款、第6 款、第7 款所定情形之一，或違反同條第2
    項規定者外，不得上訴。
本案經檢察官陳麗琇到庭執行職務。
中    華    民    國    97    年    9     月    25    日
                  刑事第七庭    法  官  陳君杰
以上正本證明與原本無異。
如不服本判決，應於判決送達後10日內，向本院提出上訴狀。
中    華    民    國    97    年    9     月    25    日
                                書記官  李承悌
附錄本判決論罪科刑法條全文：
毒品危害防制條例第10條
施用第一級毒品者，處6 月以上5 年以下有期徒刑。
施用第二級毒品者，處3年以下有期徒刑。
附件：
臺灣高雄地方法院檢察署檢察官起訴書
                                    97年度毒偵字第5149號
    被      告  甲○○  女  30歲（民國○○年○月○○日生）
                        住高雄縣鳳山市○○路32號
                        國民身分證統一編號：Ｚ000000000號
上列被告因違反毒品危害防制條例案件，業經偵查終結，認應提
起公訴，茲將犯罪事實及證據並所犯法條分敘如下：
        犯罪事實
一、甲○○前因施用毒品案件，經臺灣高雄地方法院裁定送強制
    戒治後，於民國93年1月9日停止戒治出所；又於94年間，復
    因施用第一、二級毒品案件，經臺灣高雄地方法院於95年6
    月21日以94年度訴字第3899號分別判處有期徒刑7 月、10月
    並定應執行刑為1年3月確定，甫於96年9 月14日縮短刑期假
    釋出監，96年11月1 日保護管束期滿未經撤銷假釋視為執行
    完畢。猶不知悔改，未戒斷毒癮，仍分別基於施用第一、二
    級毒品之犯意，於97年3月4日16時25分許為警採尿回溯24小
    時內某時，在不詳地點，施用第一級毒品海洛因及第二級毒
    品甲基安非他命。嗣於97年3月4日14時27分許，甲○○行經
    高雄縣鳳山市○○街49號前，為警攔查，經其同意採尿送驗
    後，呈嗎啡及安非他命陽性反應，而悉上情。
二、案經高雄縣政府警察局鳳山分局報告偵辦。
        證據並所犯法條
一、證據清單：正修科技大學超微量研究科技中心檢驗報告及尿
    液檢體採集送驗紀錄表各1紙。
二、核被告甲○○所為，係犯毒品危害防制條例第10條第1、2項
    施用第一、二級毒品罪嫌。被告所犯上開二罪，犯意各別，
    罪名互異，請予分論併罰。被告有犯罪事實欄所載之論罪科
    刑執行情形，有本署刑案資料查註紀錄表、矯正簡表在卷可
    按，其於有期徒刑執行完畢後5 年內再犯本件有期徒刑以上
    之罪，為累犯，請依刑法第47條第1項規定，加重其刑。
三、依毒品危害防制條例第23條第2項、刑事訴訟法第251 條第1
    項提起公訴。
    此  致
臺灣高雄地方法院
中    華    民    國    97    年     7    月    23    日
                                  檢 察 官  乙○○
上正本證明與原本無異
中    華    民    國    97    年    7     月    24    日
                                  書 記 官  楊真芬
所犯法條：
毒品危害防制條例第10條第1、2項
施用第一級毒品者，處 6 月以上 5 年以下有期徒刑。
施用第二級毒品者，處 3 年以下有期徒刑。


司法院資訊處製作；財團法人民間司法改革基金會備份。
